Inventaris van de collectie W.G. van Oyen
Nationaal Archief, Den Haag
Collectie W.G. van Oyen
Oyen, Van
1361-1818
33025
1.30 meter; 202 inventarisnummers.
Normale geschreven en gedrukte teksten. De Nederlandstalige stukken van vóór ca. 1700 zijn geschreven in het gotische cursiefschrift, met name in de oud-Hollandse klerkencursief. De Duitse stukken zijn grotendeels in het Kurrentenschrift geschreven.
Nationaal Archief, Den Haag
Oyen, W.G. van
Het archief bestaat uit stukken die door W.G. van Oyen verzameld zijn. In het archief bevinden zich onder meer stukken betreffende de Raad van State, de Staten Generaal en de Hoge Militaire Vierschaar, stukken betreffende de Staten van Holland, Holland in het algemeen en districten in Holland, waaronder notulen van de eerste Statenvergadering te Dordrecht in 1572. Verder bevat het stukken betreffende zaken, personen en plaatsen in Holland en andere gewesten, waaronder eigendomsbewijzen en brieven, evenals stukken betreffende zaken, personen en plaatsen in het buitenland.
Archiefvorming
Geschiedenis van het archiefbeheer
De in deze inventaris beschreven stukken zijn in 1959 geschonken door de erfgenamen van W.G. van Oyen, die tot 1916 aan het Algemeen Rijksarchief verbonden was.
Het archief is door schenking verworven.
Inhoud en structuur van het archief
3.22
Ordening van het archief
De meeste van de door W.G. van Oyen verzamelde stukken schijnen op veilingen verworven te zijn. Vandaar, dat slechts in een enkel geval enig verband tussen de stukken gevonden kon worden.
Aanwijzingen voor de gebruiker
Openbaarheidsbeperkingen
Volledig openbaar.
Materiële beperkingen
Aanvraaginstructie
Openbare archiefstukken kunnen online worden aangevraagd en gereserveerd. U kunt dit ook via de terminals in de studiezaal van het Nationaal Archief doen. Om te kunnen reserveren dient u de volgende stappen te volgen:
U maakt een profiel aan op www.gahetna.nl, en logt vervolgens in
Via de archiefinventaris (alleen de beschrijvingen met rode nummers) selecteert u het gewenste archiefstuk door op de knop 'Reserveren' te klikken
In het volgende scherm geeft u aan op welke dag u het archiefstuk wilt inzien
Indien u zich bevindt in de studiezaal en een tafelnummer heeft ontvangen kunt u dit nummer vermelden. Als u geen tafelnummer heeft kunt u tafelnummer 777 laten staan
Vervolgens bevestigt u uw reservering door deze te versturen.
Verwant materiaal
Beschikbaarheid van kopieën
Beschrijving van de series en archiefbestanddelen
- Stukken betreffende de Raad van state, de Staten Generaal en de Hoge Militaire Vierschaar., I.
  - Afschrift, naar een te Gent in 1577 gedrukte editie van het Eeuwig Edict van febr. 1577., z.j. (16e eeuw); 1; 1 katern
  - Memorie van zijne excellentie (= Leycester?) voor de Staten Generaal over buitenlandse hulpverlening. (Copie?), z.j. (16e eeuw); 2; 1 stuk
  - Rapport van Gecommitteerdenuit de Staten Generaal over onderhandelingen met Hoorn in zake een compagnie op Oost-Indië, 1606; 3; 1 stuk
  - Resolutie van Staten Generaal over de onderhandelingen over een bestand, Copie., 2 nov. 1607; 4; 1 stuk
  - Aantekeningen over een rechtsgeding op last van de generaliteit gehouden, z.j.; 5; 1 stuk
    Dit moet betrekking hebben op het proces tegen Johan van Oldenbarnevelt en zijn medestanders, 1618.
  - Lijst van enige sententies gewezen door de Hoge Militaire Vierschaar, 1624-1642; 6; 2 stukken, 1 omslag
  - Ingekomen stuk bij de Raad van State, 1693; 7; 1 stuk
  - "Staat van de geheele Koninglijke Pruyssische Armée in den jaars 1727"., 8; 1 stuk
    Het doel van het stuk is niet duidelijk. Er is geen ondertekening of aanwijzing dat of waarvan het een copie is.
    Op het eerste blad staat nog "1734, 7 maart"
    In dezelfde hand als no. 87.
  - Lijst van officieren, gediend hebbend in het Nederlandse leger in de Spaanse successie oorlog, en het aantal van de sedert dien aangestelden, 1731; 9; 1 stuk
  - Gebed bij de opening van een vergadering van de Staten., z.d.; 10; 1 stuk
- Stukken betreffende de Staten van Holland, Holland in het algemeen en districten in Holland., II.
  - Lijst van de edelen in Holland die wel en die niet beschreven worden ter dagvaart, 1555. Afschrift, z.j. (17e eeuw); 11; 1 katern
    Gefolieerd 9 t/m 16.
  - Notulen van de eerste Statenvergadering te Dordrecht op 22 en 23 juli 1572., 12; 1 stuk
    Copie copiae. Oud no. 37.
  - Copien van charters van de graven van Holland, bisschoppen van Utrecht etc. betreffende het Heemraadschap van Rijnland en Delfland, en de uitwatering bij Spaarndam. (4° perk. gebonden) (Hollands), Einde der 16e eeuw; 13; 1 deel
    Oud letter C. en oud nr. 8. Beschrijving in de hand van J.Bruggeman
  - Losse stukken, o.a. copien betreffende den aanslag op prins Maurits, de wederaanneming van dominee Visser te Alkmaar, stukken over een zekeren Schaapekaas, inwoner van Alkmaar, een oorspronkelijke brief van Diederik Sonoy 14 oct. 1572 aan de burgemeester van Edam e.a., 14; 1 omslag
    Beschrijving in de hand van J. Bruggeman.
  - Namen van de afgevaardigden naar de vergadering van de Staten van Holland, 1713; 15; 1 stuk
  - Fragment instructie voor de collecteur of pachten van de consumptie, over de hermeting bij het vervoer van turf., z.j.; 16; 1 stuk
  - "Cort receuil van eenige der principaelste resolutiën van die van't N(oorder) Q(uartier) beginnende met den jare 1573" tot en met 1595. Copie, 17e eeuw; 17; 1 deel
  - Provinsionele Ordonnantie voor de kerkelijke goederen in het Noorder Kwartier, 1578., Copie z.d. naar copie 1622; 18; 1 stuk
  - "Corte aenwijsinghe eeniger resolutiën bij het Collegie ter Admiraliteit in Westfrieslant ende 't Noorder quartier genomen tsedert den jaere 1597"., 1647; 19; 1 stuk
  - Ingekomen stuk bij de Gecommiteerde in het Noorderkwartier te Hoorn, 1629; 20; 1 stuk
  - Lijst van resoluties van de Staten Generaal betreffende het College van de Admiraliteit in het Noorder quartier, 1625-1640; 21; 1 stuk
  - Akten van confirmatie door of vanwege de graaf van de privilegien van Westzaan, Krommenie, Nieuweland en Drechterland, 1393, 1456 en 1492. Aut. copien, 1548. 3 aaneengehechte katernen., 22; 1 omslag
  - Akte van Commissie op Willlem van Sonneveld tot rentmeester van Kennemerland en Westfriesland van de bisschop van Haarlem, 1567; 23; 1 charter
    Beschadigd.
  - Commissie op Willem Sybrantse Groes tot pluimgraaf in enige plaatsen, verleend door Aelbrecht van Schagen, heer tot Schagen Wieringen, 1623. Copie, z.j.; 24; 1 stuk
- Stukken betreffende zaken en personen in plaatsen in Holland., III.
  - Eigendomsbewijs voor Gheertruyt Claez Vryeckendr. van een stuk land, gelegen te Aalbertsberg, 1461; 25; 1 charter
  - Akte, waarbij schepenen van Alkmaar oorkonden, dat Pieter Symensz. alias Loeffke voldaan is van de kusting van een kamer met erf, gekocht door Frans Pouwelen Smit, terwijl Pieter tevens belooft dit bezit te waren en te vrijen, 1551; 26; 1 charter
  - Sententie door het gerecht van Alkmaar in zake geschil over een erf en hofstede aldaar tussen Trijn Fijnertsdr. wed. Pieter Gerrytsz. van Overdegeest en Volckert Olofsdr., 1577. Met dorsale notitie, 1595., 27; 1 charter
  - Eigendomsbewijs voor Cornelis van Vliet van en huis en erf te Alkmaar, 1682; 28; 1 charter
  - Brief aan F. Ramp te Alkmaar, 1706; 29; 1 stuk
  - Ingekomen stuk bij de drossaard en burgemeester van Ameiden., (18e eeuw); 30; 1 stuk
  - Diverse stukken uit het archief van Ammerstol, 1661-1679, 1795; 31; 1 omslag
  - Schuldbekentenis van Gabriel Alvares aan Johan van Nieuwenhoven, verzekerd op een tuin en huis te Amstelveen, 1657; 32; 1 charter
  - Deurwaardersexploiten voor personen te Amsterdam, 1543, 1640 en 1659; 33; 2 charters en 1 stuk
  - Schuldbekentenissen voor diverse personen te Amsterdam, 1551-1790; 34; 5 charters en 4 stukken. 1 omslag
  - Quitanties voor de weeskamer en voor diverse personen te Amsterdam, 1573, 1613, 1647, 1783; 35; 1 omslag
  - Brieven ingekomen bij diverse personen, meest kooplieden te Amsterdam, 1611-1840; 36-59; 24 omslagen
    - De Bekken, 1730, 36
    - J. Berwouts, 1651-1654, 37
    - Bosman, 1639, 38
    - P. Chomel, 1773-1789, 39
    - J. Coninck, 1655, 40
    - P. de la Court, 1714, 41
    - C. Couw, 1643, 42
    - N. Cruys, 1648, 1651, 1661 en z.j., 43
    - Famars, 1739, 44
    - C. de Gheenen, 1682, 45
    - G. Groen, 1772, 46
    - T. Groenweg van Oudshoorn, 1767-1779, 47
    - H. ter Hagrip, 1777, 48
    - P. Hardenberg, 1670, 49
    - Hubert Jacobsz., z.j., 50
    - J.C.en J. Kluver, 1729-1730 en 1738, 51
    - E. Krants, 1839-1840, 52
    - A. Marchant, 1726, 53
    - B. Pijl, 1654-1655, 54
      Te Maastricht. Geschreven door N. Cruys. (Zie inv. no 43)
    - J. van Sonnevelt, 1611, 55
    - Weduwe Tobias Pietersz., 1637-1638, 56
    - Van Valkenburg, 1693, 57
    - R. Vlieck, 1668-1669, 58
    - F.H. van den IJver, 1768, 1793-1794., 59
  - Eigendomsbewijzen van huizen en erven te Amsterdam, 1621, 1639, 1651, 1659-1660, 1664, 1685, 1696, 1749; 60; 9 charters in 1 omslag
  - Testament van Pieter Cos Pietersz. en Neel Pieter IJsbrantszoonsdochter e.l te Amsterdam, 1558; 61; 1 charter
  - Extract uit de overeenkomst tussen de Staten de Amsterdam betreffende de satisfactie dezer stad, 1597. Copie 1604., 62; 1 stuk
  - Willige condemnatie door de Hoge Raad van Elias Trip o.a en Louis de Geer te Amsterdam c.s., 1633; 63; 1 charters
    Zwaar beschadigd.
  - Concept van een notariële akte, waarbij de erfgenamen van Herman Becx en Mr. Bernard Coornhart adv. en notaris te Amsterdam het salaris van laatstgenoemde nader regelen, 1675; 64; 1 stuk
    Het slot ontbreekt.
  - Request van Mathijs Huyser aan het gerecht van Amsterdam om in rechte pro-deo gediend te worden, 1678. Copie, z.j.; 65; 1 stuk
  - Verslag van de inbeslagneming van het schip de St.Pieter door de sub. schout van Amsterdam, op verzoek van Hendrick de Kempenaer, 1685; 66; 1 stuk
  - Akte van volmacht van Anthony Claesz. Kops te Goes op Pieter Ackersloot notaris te Amsterdam, om achterstallige gelden in ontvangst te nemen uit de nalatenschap van Catharina Pijll, Wegens 4 obligaties, en zo nodig in rechte te gaan, 1683; 67; 1 stuk
  - "Nieuwe Tydinge uyt Parnas". Gedrukt pamflet, 1690; 68; 1 stuk
    Betreft de geschillen tussen Amsterdam en Willem III.
    = P.A. Tiele, Bibliotheek van Nederlandsche Pamfletten, verz Fred. Muller, no. 9090.
  - Lijst van genodigde personen op de begrafenis van de notaris Cluyt, gewoond hebbend in de Kalverstraat te Amsterdam, z.j. (17e eeuw); 69; 1 stuk
  - Overeenkomst tussen Gerrit Kleyn en Jan Koningh betreffende een muur tussen hun eigendommen te Amsterdam, 1724; 70; 1 stuk
  - Verklaringen van de bewaarder van de registers van schuld- en rentebrieven van Amsterdam, over het al of niet voorkomen van diverse personen in deze registers, 1766, 1802; 71; 2 stukken 1 omslag
  - Huurovereenkomst tussen Hartog Levie en Pieter de Veer van een huis te Amsterdam, 1802; 72; 1 stuk
  - Verklaringen van goed gedrag voor A. Habsteen en J. Kroon te Amsterdam, in verband met het patent op de beroepen, 1818; 73; 2 stukk
  - Afschrift van de begraafinschrijving van Jan Gildemeester, 1779 te Amsterdam, 1785; 74; 1 stuk
  - Eigendomsbewijs voor de wezen van Dirck Jansz. Halffswaech van een stuk weiland gelegen te Barsingerhorn, Schagerkogge, 1641; 75; 1 charter
  - Beleningsakten door de heren van Egmond van een stuk land, rente en huis te Bergen, 1461, 1479, 1481 en 1501; 76; 4 charters in 1 omslag
  - Resolutie van de Gecommitteerde Raden van de Staten van Holland, inzake een achterstallig bedrag uit de nalatenschap van Gerard Slaats, ontvanger der gemene middelen te Brielle, 1734. Voor de executeurs A. Bels en Willem de Graef bestemde authentiek copie., 77; 1 stuk
    Er onder is aantekening geplaatst van de afrekening, 1734.
  - Eigendomsbewijs voor Cornelis van der Beeck van een huis en erf aan de Hopsteeg te Delft., 1664; 78; 1 charter
    In dorso: "Harman Rode no. 3"
  - Eigendomsbewijs voor Magtelt en Ariaantge Jacobdochters van een huis en erf aan de Langebreedsteeg te Delft, 1667; 79; 1 charter
  - Brief aan J. van de Wal te Delft, 1771; 80; 1 stuk
  - Akte, waarbij Heynric van Loenresloet, ridder, aan Tydeman Cuper in eigendom geeft 5 maden land in Symon Baven Nesse, bij Duivendrecht, 1361; 81; 1 charter
  - Request van het bestuur van Egmond Binnen, waarin verzocht wordt om vergoeding wegens oorlogschade, (Copie?), 1572; 82; 1 stuk
    Het blijkt niet, voor wie dit request bestemd was.
  - Memorie over het paal- of bakengeld ten behoeve van Enkhuizen over de jaren 1689-1669., z.j.; 83; 1 stuk
  - Brief van Diederick Sonoy aan Cornelis Jansz. van de Nieburch, dijkgraaf van Geestmerambacht, te Alkmaar, 1575; 84; 1 stuk
  - Akte, waarbij het gerecht van 's-Gravenhage, naar aanleiding van een geschil over de erfenis van Dirck van Tol, een deel van een huis en erf aan het Voorhout toewijst aan Dirck's neef Symon Vrederic, 1457; 85; 1 charter
    In dorso: "ths dat Dirc van Tol plach toe te behoren".
  - Akte, waarbij het bestuur van 's-Gravenhage vrijdom verleent voor accijns op bier aan Dammas Goudt, wegens zijn Verheffing in de adelstand door de koning van Frankrijk, 1559; 86; 1 charter
  - Eigendomsbewijs voor Gerrit Cornelisz. Slacht te Amsterdam, van een huis en erf in de Vlamingstraat te 's-Gravenhage, 1608; 87; 1 charter
    In dorso. Akte, waarbij door Gerrit voornoemd de helft van de eigendom wordt getransporteerd aan de kinderen van Boris Dirksz., 1609.
  - Advies over de interpretatie van het testament van Gelis Cornelis (s'-Gravenhage), 1633; 88; 1 stuk
  - Deurwaardersexploit voor Martinus Harting te Haarlem, 1767; 89; 1 stuk
  - Akte van schuldbekentenis door Jan van Leeuwen te Zaandijk, aan Willem de Jong te Spaarndam en Arent Jan van Eibergen te Haarlem wegens de koop van een nieuw schip, tevens op dat schip verzekerd, 1781. Met dorsale aantekeningen van inlossing, 1782-1792; 90; 1 charter
    Voor schepenen van Haarlem.
  - Sententie van Schepenen te [...] in een proces tussen Lambertus Leeuwenhoek en Juff. Maria van Leeuwen. Minuut (?), z.j. (na 1 mei 1724); 91; 1 stuk
    Haastrecht?
  - Eigendomsbewijs voor Claas Dircsz. Snip van een stuk land te Heemskerk, 1724; 92; 1 charter
    i.d. "Verhamme."
  - Akte van vertichting door de executeurs van het testament van Cornelis Claasz. van der Wilg te Hillegersberg en Rotterdam, ten behoeve van de erfgenamen, Copie., 1709; 93; 1 stuk
  - Verklaring van 2 leenmannen van Holland, dat de burggraaf van Leiden tot vrije eigendom gegeven heeft aan Mathijs Symoen Willemse. 3 koeweiden te Hoorn, 1476; 94; charter
  - Eigendomsbewijs voor Pieter Jager en zonen kooplieden te Amsterdam, van een huis c.a. te Hoorn, 1783; 95; 1 charter
  - Condities, waarop de kavelen van de Krimpenerwaard enige dijkwerken zullen aanbesteden. Copie., z.j. (in of na 1735); 96; 1 stuk
  - Losrentebrief van de stad Leiden voor Ghijsbrecht Jacobsz., poorter te Amsterdam, 1485; 97; 1 charter
  - Akte, waarbij schepenen van Leiden oorkonden, dat Jan Jansz. Backer voldaan is door Claes Symonsz. Tonneman, te Amsterdam, van zijn aandeel in de erfenis van Willeboort Florysdochter, 1564; 98; 1 charter
  - Attestatie afgegeven voor Pieter Jacobsz. drapier te Leiden, dat hij tot tweemaal naar aanleiding van een dagvaarding tevergeefs naar de rentmeester te Delft is gereisd, ter zake van een rente, 1612; 99; 1 stuk
  - Doctorsbul van Johannes van Nieuenhoven, geboortig van Leiden als doctor in de beide rechten aan de universiteit van Poitiers. Orig. perk. Zegel ontbr., 1636 juli 17; 100
    Hierbij fiche in de hand van J. Bruggeman.
  - Notariële akte over het uitsteken van de vlag te Meerkerk, Gedrukt. (blz. 81 van [...]), 1785; 101; 1 stuk
  - Akte, waarbij de aartsdiaken van Utrecht aan Petrus Jansz., klerk, de vicarie verleent van het H. Sacrament en Kruis in de par. kerk van Middelharnis, 1565; 102; 1 charter
    In dorso: Aantek. van de inbezitstelling, 1565.
    Hierbij een regest in de hand van J. Bruggeman.
  - Extract uit de boedelscheiding van Jacob van der Kemp, waarbij o.m. aan zijn weduwe Johanna Trimmel, een stuk land onder Monster, genaamd de Schepenwei was toebedeeld, 1753. Gelijktijdige copie, 103; 1 stuk
  - Diverse stukken betreffende militairen gelegerd te Ooltgensplaat en omgeving, 1581-1586; 104; 1 omslag
    Hierbij een brief van Adriaen van Nijenburch aan zijn broer, 1566, en een stuk van 1601.
  - Extract uit het Resolutieboek van het Eiland Overflakkee, handelend over de 16 vrouwen van de Compagnie van Kapitein Hoboken, Gelijktijdige copie., 1586; 105; 1 stuk
  - Brief van Phillips Sidney aan burgemeesters, schepenen en inwoners van het eiland Overflakkee, 1586. Copie., 16e eeuw; 106; 1 stuk
  - Brief van Leycester aan het bestuur van den lande van Overflakkee, 1586. Copie., 16e eeuw; 107; 1 stuk
  - Huurovereenkomst tussen Pierre du Peyrou en Hendrik Sagmans van een pakhuis te Rotterdam, 1702; ---; 1 stuk
    Overgebracht naar G.A. Rotterdam.
    Voorheen nummer 108
  - Declaratie van Hugo van Son, procureur voor de beide Hoven van Justitie in Holland voor Ariaantje van Velden, wed. van Abraham Wels te Rotterdam c.s. wegens een proces over de erfenis van Gilles van Eyk, 1739; 109; 1 katern
  - Verklaring door schepenen en secretaris van Schagen, dat Anna Martenszdr. nog van goede gezondheid is, 1585; 110; 1 stuk
  - Eigendomsbewijs voor Jan Dirksz. Halfswaag, van een stuk zaadland te Schagen, 1684; 111; 1 charter
  - Eigendomsbewijs voor Christiaen Joachims, koopman te Amsterdam, van een land in de Vogelsanck, in de ban van Tetterode, 1586; 112; 1 charter
  - Lijfrentebrief voor Gheert Harmansdr. Goudt en haar dochter Marytge Petersdochter ten laste van de zes dorpen van Texel, 1541; 113; 1 charter
    In dorso: Lade E Lijfrente, verstorven.
  - Eigensdomsbewijs voor Johan Basius van een stuk land te Vlaardingen, genaamd Backweer, 1627; 114; 1 charter
  - Akte, waarbij schepenen van Haarlem oorkonden, dat Jacob Pietersz. de betaling waarborgt wegens de koop van een stuk land, geheten Geeryt Henricsz. Van te Winkel, 1481; 115; 1 charter
  - Vidimus door burgemeesters en gerecht van Woerden van een akte van fundatie van een kapelrie in de parochiekerk van Woerden, verbonden met de kosterij aldaar, 1362; en van de daaraangehechte akte van confirmatie van de bisschop van Utrecht, 1363, 1464., 1362/63, 1464; 116; 1 charter
  - Eigendomsbewijs voor Jan Claisz. Schipper van een hof en boomgaard buiten Woerden, 1651; 117; 1 charter
  - Eigendomsbewijs voor Jan Dircsz. van een rente uit een stuk land gelegen te Wognum, 1458; 118; 1 charter
  - Akte van kwijschelding door Ghijsbrecht van IJsselstein aan Grebber Dircksz. van een gedeelte van een stuk land in de ban van Zuiderwoude, 1440; 119; 1 charter
  - Eigendomsbewijs voor Robbert de Cotereau heer van Westmael van een stuk land 4 mg., 1 ½ hont, 2 roeden te Zoeterwoude, 1640. Copie., z.j.; 120; 1 stuk
    Oud no. 12.
  - Eigendomsbewijs voor Jan Buicken te Amsterdam, van enige stukken land gelegen in de Zijpe, 1600; 121; 1 charter
- Stukken betreffende zaken, plaatsen en personen in andere gewesten., IV.
  - Noord Brabant
    - Eigendomsbewijs door Cornelis Gherit Meeus van een rente verzekerd op goederen te Alfen, 1555; 122; 1 charter
      In dorso: O. verg. 123, 124.
    - Eigendomsbewijs voor Marie Henrie Raessensz.dr. van een rente, verzekerd op 4 stukken land te Gilze, 1518; 123; 1 chart
      In dorso: P. verg. 122, 124.
    - Eigendomsbewijs voor IJde, weduwe van Hubrecht Jan Willem Sangersz. van een rente verzekerd op een stuk wei gelegen in het Cluppelenbos te Terheide, 1534. Met oudere akte, 1533., 1533, 1534; 124; 2 charters
      In dorso: verg. 122, 123.
    - Akte waarbij de raad van de koning in Brabant aan Cornelis Snavelsz. vergunt de ontvangst van zekere renten, die gewaarborgd zijn op een ten behoeve van de koning geconfiskeerd land en een huis te Breda, 1582; 125; 1 charter
    - Eigendomsbewijs voor Adriaan Jan Adriansz. van Ghilze van een rente verzekerd op land te Gilze, 1542. Met oudere akte, 1533., 1533, 1542; 126; 2 charters
      Met marginale aantekening van inlossing, 1632. Met aantekening dat de cassatie per vergissing is begaan, 1632.
    - Akte, waarbij schepenen van Heeze en Leende certificeren, dat de voogden van Catherijne Jansdochter, diverse stukken land ten hare behoeve verkocht hebben, 1562; 127; 1 stuk
    - Akte, waarbij stadhouder en schepenen van Hernen bevelen beslag te leggen op de goederen van Aert van Zoelen, teneinde betaling te verkrijgen van f 395.- voor welk bedrag hij borg was geweest voor Jacobus Heghmans van wege de koop van een bouwhof aldaar, 1747; 128; 1 stuk
    - Quitantie van Nicolaes de Lobel, oud rentmr. van 's-Hertogenbosch, voor het bestuur van deze stad van f 2700.-, wegens achterstal op zijn laatste rekening, 1681; 129; 1 stuk
      Het stuk is doorgestreept.
    - Akte, waarbij Jonkers Jacob de Cock de oude en de jonge verklaren van Thieleman Jan Thielemansz. ontvangen te hebben de koopsom van het goed Wolfswinkel onder St. Oedenrode, 1616. Met oudere akte dat goed betreffend, 1610., 1610, 1616; 130; 2 charters, in 1 omslag
    - Eigendomsbewijs voor Kathelyn Jacob Febendochter weduwe van Adriaen Jansz. van Ghilze van een stuk land te Terheide, 1578. Met oudere akte, 1574., 1574, 1578; 131; 2 charters
  - Gelderland
    - Instructie voor Willem IV als stadhouder van Gelre en Zutphen, Copie., z.j.; 132; 1 stuk
      Oud nr. 8.
    - Getypte lijst van "persoonlijke zegels voorkomende aan Geldersche charters berustende in het Rijksarchief te 's-Gravenhage". Letters A t/m G. 3 exempl., 133; 1 omslag
    - Quitantie voor de erfgenamen van de ontvanger Bolt, wegens de onkosten door B. Potgieter gemaakt tijdens zijn bijwoning van de landdag te Arnhem, 1698; 134; 1 stuk
    - Eigendomsbewijs voor Rutgher van Wely van ca 13 ½ morgen land, in het kerspel van Dreumel, 1471; 135; 1 charter
    - Quintantie voor Gerit Haer [...] van Henrick van Kuyck, burgemeester van Kulenborch, 1532; 136; 1 stuk
  - Zeeland
    - Akte, waarbij schepenen en raad Zierikzee oorkonden op verzoek van Yeman Heinrixsz. van Emelisse, dat Cornelis Jan Gillisz. ontvangen heeft van Cornelis Jacobsz. Meyxer, een som gelds, die Yeman voornoemd verzekerd had, 1512; 137; 1 charter
    - Akte van schuldbekentenis van Adriaen Leynsz. te Middelburg aan zijn drie weeskinderen., 1600; 138; 1 charter
      In dorso aantekeningen van de inlossing, 1608. Haiman no. 3.
    - Diverse stukken betreffende de dijken van het Brugse kanaal cum annexis bij Oostburg in West-Zeeuws-Vlaanderen, 1652-1693; 139; 1 pak
      Hierbij een kaart. De stukken zijn gedeeltelijk van een overeenkomstige nummering voorzien.
    - Eigendomsbewijs voor Joos Agaerds, van een stuk land te Welsingen, 1768; 140; 1 charter
      In dorso: aantekening van latere overdrachten, nl. aan Jan Agaarts 1780; en Catharina Frassen, wed. van Jan Agaart, 1790.
    - Eigendomsbewijs voor Jacobus Coeijenbloet van een huis in Middelburgerambacht, 1771; 141; 1 charter
    - "Berigt aangaande de Colonie van Essequebo, met hare onderhoorige Rivieren, zoo ten opsigt van desselfs Bevolkinge als verderen aanwasch, en voornamentlijk, nopens het Regt, 't geen Haar Ed: Mog: de Heeren Staten van Zeeland, voor derzelver ingeseten, mitsgaders de Westindische Kamer Zeeland, op dezelve privativelyk en met seclusie van alle anderen, op dezelve privativelyk en met seclusie van alle anderen, competeert". Gedrukt, z.j. (na 11 sept. 1750). Met geschreven bijlagen en een gedrukte resolutie van de Staten Generaal, 1773., z.j., 1773; 142; 1 omslag
    - Eigendomsbewijs voor Jacob van Buuren van een huis te Midelburgerambacht, 1802; 143; 1 charter
    - "Brief van de Zeeuwsche Gecommitteerden ter Generaliteit aan de Staten van Zeeland geschreven 1584 juli 10, den dag van der moord op Prins Willem I gepleegd". Facsimileuitgave met gedrukte transcriptie., 144; 2 stukken, 1 omslag
  - Utrecht